臺灣高等法院刑事判決　　　　　　　　96年度上易字第2368號
上　訴　人
即　被　告　甲○○
上列上訴人因違反著作權法案件，不服臺灣臺北地方法院95年度
易字第124號，中華民國96年8月28日第一審判決（起訴案號：臺
灣臺北地方法院檢察署94年度調偵字第 109號），提起上訴，本
院判決如下：
    主  文
上訴駁回。
    事實及理由
一、本案經本院審理結果，認第一審以上訴人即被告甲○○犯著
    作權法第92條之罪，判處有期徒刑6月，減為有期徒刑3月，
    並諭知易科罰金折算之標準為銀元300元即新台幣900元折算
    一日，認事用法及量刑均無不當，應予維持，並引用第一審
    判決書記載之事實、證據及理由（如附件）。
二、被告上訴意旨仍執前詞，否認犯罪，主張告訴人提出本案告
    訴已逾 6個月告訴期間，並辯稱：伊替臺電公司建置之知識
    管理系統是伊獨立之創作，並未抄襲告訴人公司之聚匯KM
    電腦程式，聚匯KM電腦程式係利用Lotus Notes R5的程式語
    言寫的，臺電公司之知識管理系統係伊以Lotus Notes R6的
    程式語言寫的， 2種程式語言不同，且聚匯KM電腦程式也是
    抄襲書籍及 IBM的知識管理而來，沒有原創性，臺電公司之
    知識管理系統係伊與平遠公司人員萬明忠一起完成，伊所撰
    寫之臺電知識管理系統並非改作聚匯KM系統而來，縱使臺電
    知識管理系統與聚匯KM系統有雷同相似之處，亦屬合理使用
    範圍云云。然查，告訴人之代表人蘇耕文係在92年 4月24日
    收到電子郵件，經比對平遠公司交予臺電公司的知識管理期
    中報告資料與聚匯KM電腦程式著作，始確知被告甲○○涉有
    侵害著作權之犯行，而於92年10月 1日具狀向臺灣臺北地方
    法院檢察署提出本案告訴，尚未逾 6個月之告訴期間。次查
    ，聚匯KM電腦程式具有相當之創意，非完全抄襲他人而來，
    該「Gweb e-KM」、「 Gweb e-KM Met hodology」等電腦程
    式著作屬告訴人公司所有，而被告平遠公司交予臺電公司、
    吳鳳技術學院之知識管理系統電腦程式原來亦係由Lotus
    Notes R5程式語言所寫，後來才升級改為Lotus Notes R6程
    式語言，平遠公司之知識管理系統電腦程式係被告甲○○與
    平遠公司的人員萬明中自聚匯KM電腦程式著作改作而來，且
    平遠公司與告訴人聚匯公司為競爭對手，平遠公司以改作之
    知識管理電腦程式對外銷售，將足以取代聚匯公司在市場上
    之地位，對於告訴人之潛在市場利益，有取代性之影響力，
    與「合理使用」之要件不符，從而被告甲○○交付予臺電公
    司、吳鳳技術學院之知識管理系統電腦程式確實係改作聚匯
    KM電腦程式著作而來（原審對於上訴各點，均於判決理由詳
    細論証說明）。綜上，本件上訴，為無理由，應予駁回。
據上論結，應依刑事訴訟法第373條、第368條，判決如主文。
本案經檢察官呂文忠到庭執行職務。
中　　華　　民　　國　　96　　年　　12　　月　　21　　日
                  刑事第十四庭審判長法　官  陳志洋
                                    法　官  林秀鳳
                                    法　官  沈宜生
以上正本證明與原本無異。
不得上訴。
                                    書記官  楊麗雪
中　　華　　民　　國　　96　　年　　12　　月　　24　　日
